臺灣桃園地方法院小額民事判決
110年度壢保險小字第403號
原      告  兆豐產物保險股份有限公司

法定代理人  梁正德  
訴訟代理人  黃正中  
複代理人    謝宇森  
被      告  張文輝  

上列當事人間請求損害賠償事件，本院於民國110年12月3日言詞
辯論終結，判決如下：
    主      文
一、被告應給付原告新臺幣柒萬貳仟壹佰參拾肆元，及自民國一
    百一十年七月十九日起至清償日止，按年利率百分之五計算
    之利息。
二、訴訟費用新臺幣壹仟元由被告負擔。
三、本判決得假執行。
    理 由 要 領
一、本件依民事訴訟法第436 條之18第1 項規定，除下列理由要
    領外，僅記載主文，其餘省略。
二、按民事上之共同侵權行為人間不以有意思聯絡為必要，數人
    因過失不法侵害他人之權利，苟各行為人之過失行為均為其
    所生損害之共同原因，即所謂行為關連共同，亦足成立共同
    侵權行為（司法院例變字第1號變更判例會議決議意旨參照
    ）。是數人之侵權行為與損害結果間均具相當因果關係時，
    即應就損害之全部負擔連帶賠償責任，以利損害之填補，至
    於個別行為人依其可歸責程度，就損害結果按比例負擔賠償
    責任，則屬連帶債務人間內部分擔額之問題，尚不得以此為
    由，主張逾其應分擔額部分對被害人不負賠償責任。經查，
    被告駕駛車牌號碼0000-00號自用小貨車於迴轉時，與訴外
    人曾炫凱騎乘車牌號碼000-0000號普通重型機車發生碰撞後
    ，撞擊原告承保訴外人黃章威所有車牌號碼000-0000號自用
    小客車（下稱系爭車輛）而生本件事故等情，為兩造所不爭
    執，而被告於警詢中自承：我當時沿新生路往環北路方向，
    在新生路461巷時，我在內側車道迴轉，我就與機車發生碰
    撞等語（見本院卷第28頁）；訴外人曾炫凱亦於警詢中自承
    ：我當時在新生路外側車道直行，對方迴轉，我的左側車身
    和貨車碰撞後，右側擦撞自小客車等語（見本院卷第29頁）
    ，又依當時天候陰、日間自然光線、柏油路面乾燥、路面無
    缺陷亦無障礙物、視距良好等情，並無不能注意之情事，此
    有道路交通事故調查表（一）在卷可佐（見本院卷第26頁）
    ，被告竟於迴轉時未暫停並看清有無來往來車，倘被告確有
    注意來車，當無可能逕行迴轉，被告自有過失甚明，且上開
    過失行為與系爭車輛所受之損害間復有相當因果關係，是被
    告自應對系爭車輛所受之損害負賠償責任。至於被告與前開
    訴外人曾炫凱之過失行為責任比例，則屬共同侵權行為人間
    內部分擔額問題，應由被告另行向其為主張，而與原告對被
    告之請求無涉，併予敘明。
三、再按物被毀損時，被害人除得依民法第196條請求賠償外，
    並不排除民法第213條至第215條之適用。依民法第196條請
    求賠償物被毀損所減少之價額，得以修復費用為估定之標準
    ，但以有必要者為限（例如：修理材料以新品換舊品，應予
    折舊），此有最高法院77年度第9次民事庭會議決議可資參
    照。經查，本件原告主張系爭車輛受損之費用為新臺幣（下
    同）92,978元（含零件11,784元、工資30,544元、烤漆50,6
    50元），自應就零件費用折舊部分自損害賠償額中予以扣除
    。又依行政院所頒之固定資產耐用年數表及固定資產折舊率
    表之規定，自用小客車折舊年限為5年，依定率遞減折舊率
    為1000分之369，且其最後1年之折舊額，加歷年折舊累計額
    ，其總和不得超過該資產成本原額之9/10。經查，原告汽車
    係於民國104年6月出廠，此有系爭車輛行照為佐（見本院卷
    第6頁），迄至本件交通事故發生之日即109年2月5日，實際
    使用期間已滿4年9月，則零件扣除折舊費用估定為1,351元
    （詳如附表之計算式），加計工資及烤漆後，被告應賠償之
    金額為82,545元（計算式：1,351+30,544+50,650=82,545元
    ），原告就本金部分請求經減縮後為72,134元，係在前開計
    算得請求之範圍之內，故原告請求如主文第1項所示即屬有
    據，應予准許。
四、末按給付無確定期限者，債務人於債權人得請求給付時，經
    其催告而未為給付，自受催告時起，負遲延責任。其經債權
    人起訴而送達訴狀，或依督促程序送達支付命令，或為其他
    相類之行為者，與催告有同一之效力；遲延之債務，以支付
    金錢為標的者，債權人得請求依法定利率計算之遲延利息；
    應付利息之債務，其利率未經約定，亦無法律可據者，週年
    利率為百分之5，民法第229條第2項、第233條第1項前段、
    第203條分別定有明文。經查，本件侵權行為損害賠償債務
    ，其給付核屬無確定期限，依前揭規定，被告應自起訴狀繕
    本送達之翌日起負擔按法定利率計算之遲延利息；復查本件
    民事起訴狀繕本係於110年7月8日寄存於被告住所地警察機
    關，並於同年7月18日生送達效力，有本院送達證書1份在卷
    可稽（見本院卷第22頁），是原告請求被告給付自前開送達
    翌日即110年7月19日起至清償日止，按週年利率5％計算之利
    息，核屬有據，應予准許。
中    華    民    國   110    年    12    月    21   日 
                  中壢簡易庭      法  官  張博鈞
以上為正本係照原本作成。
如不服本判決，應於送達後20日內，向本院提出上訴狀並表明上
訴理由，如於本判決宣示後送達前提起上訴者，應於判決送達後
20日內補提上訴理由書（須附繕本）。
如委任律師提起上訴者，應一併繳納上訴審裁判費。
中    華    民    國   110    年    12    月    21    日
                                  書記官  張季容
附錄：
一、民事訴訟法第436條之24第2項：
    對於小額程序之第一審裁判上訴或抗告，非以其違背法令為
    理由，不得為之。
二、民事訴訟法第436條之25：
    上訴狀內應記載上訴理由，表明下列各款事項：
    （一）原判決所違背之法令及其具體內容。
    （二）依訴訟資料可認為原判決有違背法令之具體事實。
三、民事訴訟法第471條第1項：（依同法第436 條之32第2 項規
    定於小額事件之上訴程式準用之）上訴狀內未表明上訴理由
    者，上訴人應於提起上訴後20日內，提出理由書於原第二審
    法院；未提出者，毌庸命其補正，由原第二審法院以裁定駁
    回之。
附表：零件部分折舊（單位：新臺幣）　　
----- 折舊時間           金額 第1年折舊值        11,784×0.369=4,348 第1年折舊後價值    11,784-4,348=7,436 第2年折舊值        7,436×0.369=2,744 第2年折舊後價值    7,436-2,744=4,692 第3年折舊值        4,692×0.369=1,731 第3年折舊後價值    4,692-1,731=2,961 第4年折舊值        2,961×0.369=1,093 第4年折舊後價值    2,961-1,093=1,868 第5年折舊值        1,868×0.369×(9/12)=517 第5年折舊後價值    1,868-517=1,351